# [ 求助 ] 求问陈版主 - 套期会计科目的财务报表列报

提问人：qazwsxedc 时间：2021-09-13 23:33:05
求问陈版主还有其他老师们！
我看了最新的《企业会计准则第 24 号——套期会计》应用指南，其中描述了关于应设置的会计科目和主要账务处理。
有点困惑这些明细科目下的金额怎么对应到资产负债表和利润表的科目，具体如下：
（一）“套期工具”—-是不是对应到资产负债表上的“交易性金融资产/交易性金融负债”和“衍生金融资产/衍生金融负债”？
（二）“被套期项目”—-这个是对应资产负债表上的什么科目呢？
（三）“套期损益”—-是不是对应到利润表上的“公允价值变动损益”？
（四）“净敞口套期损益”—-是不是对应到利润表上的“净敞口套期收益”？
（五）在“其他综合收益”科目下设置“套期储备”—-是不是对应到利润表上的其他综合收益下“（二）将重分类进损益的其他综合收益之现金流量套期储备”？
（六）在“其他综合收益”科目下设置“套期损益”—-是不是对应到利润表上的其他综合收益下“（一）不能重分类进损益的其他综合收益”下的一条？
（七）在“其他综合收益”科目下设置“套期成本”—-这个是对应到利润表上的其他综合收益下的什么呢？
谢谢各位老师啦~

回答人：chenyiwei
目前没有明确规定，一般可以这样理解。建议在相关报表项目的附注中对于涉及套期会计方法运用等性质特殊的项目补充文字说明其核算和披露内容，以弥补单纯报表列报的不足，提升财务报表的可理解性和决策有用性。